臺灣高雄地方法院刑事判決　　　　　　　100年度訴字第631號
公　訴　人　臺灣高雄地方法院檢察署檢察官　　　　
被　　　告　廖永輝
　　　　　　林曼薇
上列被告因妨害風化案件，經檢察官提起公訴（99年度偵字第33
324 號），本院判決如下：
    主  文
廖永輝、林曼薇均無罪。
    事  實
一、公訴意旨略以：被告廖永輝係址設高雄市○○區○○街51號
    「活力薇舒體美顏館」之負責人，其雇用被告林曼薇在該美
    容坊擔任美容師職務並從事接待客人至包廂介紹消費計價方
    式等工作，廖永輝與林曼薇竟共同基於意圖使女子與不特定
    男客為猥褻行為而媒介、容留以營利之犯意，由廖永輝提供
    上開場所供女服務生為男客從事「半套」（即俗稱「打手槍
    」、撫摸男性生殖器官至射精）之猥褻行為，林曼薇則在該
    店負責接待男客、安排女服務生為男客從事上開猥褻行為，
    每次90分鐘收費新臺幣（下同）1,600 元，2 人從中抽成以
    營利。復於99年10月19日下午2 時45分許，適有男客蘇俊穎
    前往該址消費，進入店內後，由林曼薇負責接待並引領至上
    址5 號包廂之房間內，並向男客蘇俊穎介紹上開半套性交易
    之消費計價方式後，林曼薇隨後通知李懿慈再進入該房間，
    以1, 600元之代價，從事「半套」之猥褻行為。嗣於同日下
    午3 時35分許，當李懿慈對蘇俊穎為「半套」猥褻行為完成
    後，為警當場執行臨檢而查悉上情；因認被告廖永輝、林曼
    薇均涉犯刑法第231 條第1 項意圖使女子與他人為猥褻行為
    而容留以營利罪嫌云云。
二、按犯罪事實應依證據認定之，無證據不得認定犯罪事實；不
    能證明被告犯罪者，應諭知無罪之判決，刑事訴訟法第 154
    條第2 項、第301 條第1 項分別定有明文。又事實之認定，
    應憑證據，如未能發現相當證據，或證據不足以證明，自不
    能以推測或擬制之方法為裁判基礎；且認定犯罪事實所憑之
    證據，雖不以直接證據為限，間接證據亦包括在內，然而無
    論直接證據或間接證據，其為訴訟上之證明，須於通常一般
    之人均不致有所懷疑，而得確信其為真實之程度者，始得據
    為有罪之認定，倘其證明尚未達到此一程度，而有合理之懷
    疑存在而無從使事實審法院獲得有罪之確信時，即應由法院
    為諭知被告無罪之判決（最高法院40年度台上字第86號、76
    年度台上字第4986號判例參照）。
三、公訴意旨認被告廖永輝、林曼薇犯意圖使女子與他人為性交
    行為而容留以營利罪，無非係以證人即男客蘇俊穎於警詢及
    偵訊中之證述、高雄市政府警察局臨檢紀錄表、現場照片、
    活力薇舒體美顏館商業登記抄本為論據。訊據被告廖永輝、
    林曼薇均堅詞否認有何上開犯行，並辯稱：活力薇舒體美顏
    館係從事臉部保養、背部去角質、全身指油壓等服務，並沒
    有提供半套性猥褻服務等語。
四、經查：
  (一)被告廖永輝為「活力薇舒體美顏館」實際負責人，林曼薇則
    為廖永輝所雇用之美容師，蘇俊穎於99年10月19日至「活力
    薇舒體美顏館」消費時，由被告林曼薇接待並引領至「活力
    薇舒體美顏館」5 號包廂之房間內，交由美容師李懿慈為蘇
    俊穎服務乙情，業據被告廖永輝、林曼薇於警詢及偵訊時陳
    稱在卷，核與蘇俊穎於警詢及偵訊時證稱：伊進入「活力薇
    舒體美顏館」時由林曼薇帶至包廂及說明收費標準等語（見
    警卷第16頁、偵卷第99頁）及李懿慈於警詢及本院審理時之
    證稱：蘇俊穎進入「活力薇舒體美顏館」時由林曼薇招呼等
    語（見100 年度訴字第631 號卷< 下稱本院二卷> 第110 頁
    反面）相符，並有現場照片、「活力薇舒體美顏館」商業登
    記抄本等資料附卷可參，是此部分事實，應堪認定。
  (二)證人即當日消費之男客蘇俊穎於警詢及偵訊時固證稱：伊於
    99年10月19日下午2 時45分許進入「活力薇舒體美顏館」時
    ，由林曼薇帶伊去5 號包廂，並說明該店90分鐘的按摩加上
    半套性交服務之費用是1600元，其後伊依照林曼薇之指示先
    去洗澡，洗完出來後，全身赤裸由小姐（指李懿慈）為伊按
    摩，於按摩30分鐘後，李懿慈就拿潤滑液倒在伊的生殖器上
    幫伊手淫云云，然證人即「活力薇舒體美顏館」美容師李懿
    慈則到庭證稱：伊僅有幫蘇俊穎按摩，其間因蘇俊穎接到電
    話所以表示要先離開，而伊一走出包廂，就遇到警察，伊並
    沒有為蘇俊穎提供半套性交易服務等語（見本院二卷第112
    頁至第114頁），既上開2證人證述之內容已有歧異，則尚難
    僅以證人蘇俊穎上開證詞，即遽以推認被告廖永輝、林曼薇
    有意圖營利容留女子與男客猥褻之犯行。次查，證人蘇俊穎
    雖又證稱：伊是第一次到「活力薇舒體美顏館」消費，當天
    是路過就進去，進去之前不知道該店有性服務等語（見警卷
    第16頁、100年度偵字第33324號卷<下稱偵卷>第100頁）。
    另證人即高雄市政府警察局行政科專勤組（下稱專勤組）員
    警張建文於本院審理時固證稱：專勤組於民眾檢舉後，員警
    陳聖峰曾有去「活力薇舒體美顏館」內消費過，故研判「活
    力薇舒體美顏館」有從事半套性交易服務等語（見本院二卷
    第117頁）。然依高雄市政府警察局行政科專勤組查訪報告
    表（簡稱專勤探訪報告表）已載明「陳聖峰員警喬裝客人而
    於99年9月8日前往『活力薇舒體美顏館』實地探訪結果，已
    發現該店過濾客人極為嚴謹，並要求客人出示身分確認身分
    ，待確認客人身分無虞後，如客人係第一、二次前往該店消
    費，會先將客人帶到包廂等候小姐，並要求小姐只可幫客人
    做按摩服務，因其為初次進入該店消費而非熟客，故小姐僅
    願意為其做一般按摩服務，但言談中有告知如再次前往消費
    及願意做半、全套性交易服務，其等該次前往「活力薇舒體
    美顏館」消費共90分鐘，僅有單純按摩，收取1600元之代價
    」等語，此有99年9月8日專勤組員警陳聖峰製作之高雄市政
    府警察局行政科專勤探訪報告表在卷可稽（見本院二卷第
    123頁）。另在該專勤探訪報告表載明「職等二人（即陳聖
    峰及另一名非員警身分不詳姓名男子）於15日第二次進入「
    活力薇舒體美顏館」消費時，因係第二次前往該店消費，故
    小姐願意做按摩以外之服務」等語，亦有99年9月15日員警
    陳聖峰製作之高雄市政府警察局行政科專勤組探訪報告表在
    卷可查（見本院二卷第124頁），若依上開員警陳聖峰實地
    探訪報告之內容，「活力薇舒體美顏館」於從事半全套性交
    易服務前，理應會謹慎核對男客身分等情屬實；惟以當日消
    費之男客即證人蘇俊穎上開證稱：伊係第一次進入該店，李
    懿慈即對伊為半套性交易服務云云，則顯與證人張建文之證
    述內容及專勤組員警陳聖峰於99年9月8日及9月15日親自探
    訪「活力薇舒體美顏館」後所記載之報告稱「活力薇舒體美
    顏館」過濾男客極為嚴格乙節，已有相歧，是證人蘇俊穎證
    稱：伊第一次進去「活力薇舒體美顏館」消費，李懿慈即幫
    伊半套性交易服務云云之證詞，實非無疑。
  (三)再參以一般從事色情之按摩業者為管制客人出入及躲避警方
    之查緝，多會在通道或樓梯間另設管制監視器或警報器等物
    。然證人李懿慈於本院審理時已證稱：「活力薇舒體美顏館
    」大門是電動門，店內沒有監視器等語（見本院二卷第 113
    頁），核與證人張建文於本院審理時則證稱：本件沒有查扣
    到任何物品等語（見本院二卷第116 頁）互核相符，則以性
    交易行為一般均具有隱諱之屬性觀之，「活力薇舒體美顏館
    」若有從事性交易服務，則何以未設有何監視、警示設備以
    避免警方查緝之理；且證人蘇俊穎雖於警詢及偵訊迭證稱：
    李懿慈有幫伊手淫至伊射精，而李懿慈幫伊手淫時，伊有將
    李懿慈的內褲脫到到膝蓋上，並用手撫摸李懿慈雙乳及用手
    插入李懿慈生殖器內；接著警察就來了，其為警查獲時，警
    方有在5 號包廂之小桌上發現含有精液之衛生紙，該衛生紙
    是李懿慈幫伊打手槍後所用過的衛生紙云云（見警卷第16頁
    、第99頁），然核與證人李懿慈於本院審理時證稱：警察進
    來時，包廂門是開著的，當時伊正要從5 號包廂房間走出來
    ，因為當時客人蘇俊穎接到電話表示要先離開，但於沖澡後
    沒穿衣服全身赤裸一直坐在包廂裡用衛生紙擦腳，伊就先走
    出去等語（見本院二卷第112 頁至第114 頁），已有相岐，
    且員警張建文於本院審理時卻證稱：該次臨檢有5 位同事參
    與，..，現場沒有查扣到任何衛生紙等語（見本院二卷第11
    6 頁），此由高雄市政府警察局行政科專勤組扣押筆錄亦載
    稱：「無應扣押物品」等語自明，並有該扣押筆錄、無應扣
    押物品證明在卷可參（警卷第25頁至第27頁），則以蘇俊穎
    所證稱於半套性交易中即為警查獲之現場情形，及證人李懿
    慈於走出包廂後即為警臨檢等情，何以當時現場未查扣有男
    客蘇俊穎已擦拭過精液之衛生紙之理；況警方亦未於現場發
    現與從事性交易相關之保險套、潤滑液等物品，此亦足徵證
    人蘇俊穎上開證述：曾於99年10月19日與李懿慈在店內包廂
    已有從事半套性交易云云，實屬可疑；再佐以證人即美容師
    李懿慈於本院審理時亦證稱：蘇俊穎於按摩後洗完澡即坐在
    房間裡，有用衛生紙擦拭他的腳，若有衛生紙的話可能是蘇
    俊穎擦腳後之衛生紙等語（見本院二卷第111頁至第112頁）
    ，則案發之際縱令現場扣有蘇俊穎所稱之房間內衛生紙屬實
    ，然該衛生紙究為性行為後所遺留抑或單純為擦拭身體後所
    留下，則仍尚有疑義。綜上，本件既未扣得任何跡證，足以
    證明被告2人涉有共同營利而使店內女服務生與男客從事性
    交易之猥褻行為，而本件證人蘇俊穎經傳拘均未到庭，另其
    警詢及偵訊之證述之內容尚有前開瑕疵，自不得以證人蘇俊
    穎之片面證詞，即遽認被告廖永輝、林曼薇有何涉犯刑法第
    23  1條第1項意圖使女子與他人為猥褻行為而容留以營利罪
    。
四、綜上所述，公訴意旨所舉之上開證據，尚難證明被告廖永輝
    、林曼薇涉犯意圖容留或媒介成年女子與他人為猥褻行為以
    營利之犯行。此外，復查無其他積極證據，足資證明被告廖
    永輝、林曼薇有何其他意圖使女子與人猥褻而容留或媒介之
    犯行，揆諸前揭法條及說明，被告廖永輝、林曼薇之犯行既
    屬不能證明，自應均為無罪之諭知。
據上論斷，應依刑事訴訟法第301 條第1 項前段，判決如主文。 
本案經檢察官賴寶合到庭執行職務。
中    華    民    國   100    年    10    月    25    日
                  刑事第二庭    審判長法  官  李政庭
                                      法  官  洪韻婷
                                      法  官  陳航代
以上正本證明與原本無異。
如不服本判決應於收受送達後10日內向本院提出上訴書狀，並應
敘述具體理由；如未敘述上訴理由者，應於上訴期間屆滿後20日
內向本院補提理由書（均須按他造當事人之人數附繕本）「切勿
逕送上級法院」。
中    華    民    國   100    年    10    月    25    日
                                      書記官  林慧君